【裁判字號】    89,交上易,47
【裁判日期】    890623
【裁判案由】    過失傷害等
【裁判全文】
臺灣高等法院高雄分院刑事判決                    八十九年度交上易字第四七號
    上  訴  人
    即  被  告  甲○○
右上訴人因公共危險等案件，不服臺灣澎湖地方法院八十八年度易字第五五號中華民
國八十九年二月一日第一審判決（起訴案號：臺灣澎湖地方法院檢察署八十八年度偵
字第二六一號），提起上訴，本院判決如左：
      主  文
上訴駁回。
甲○○緩刑伍年。
      事  實
一、甲○○明知飲酒後吐氣所含酒精成份超過每公升０．二五毫克以上者不得駕駛汽
    車，仍於民國八十八年五月十一日下午七時許，酒後駕駛車牌號碼ＶＯ－一一四
    三號自小貨車，沿澎湖縣馬公市○○路由西向東方向行駛，途經三多路三一八號
    前時，因服用酒類致不能安全駕駛動力交通工具，且疏未注意車前狀況，而依當
    時情形，又無不能注意之情事，竟疏未注意，致撞及朝同方向步行於前方右側之
    乙○○（已撤回告訴）、丁○○，使丁○○受有頭部外傷、合併嚴重腦挫傷、右
    側肢體偏癱、認知功能及言語溝通障礙等重大難治之傷害。
二、案經乙○○訴由澎湖縣警察局馬公分局報請臺灣澎湖地方法院檢察署檢察官偵查
    及丁○○之夫丙○○訴由上開檢察署檢察官偵查後起訴。
    理  由
一、訊據上訴人即被告甲○○對右揭事實均坦承不諱，核與被害人乙○○（已撤回告
    訴）之指述情節相符，並有處理車禍肇事調查報告表、道路交通事故調查報告表
    、舉發違反道路交通管理事件通知單、酒精濃度測試值一份、車禍現場照片三十
    二幀、被害人丁○○診斷證明書三紙及國軍澎湖醫院八十八年十二月十三日（八
    八）濟黃字第二０二六號函影本及鑑定結果影本附卷可稽。按汽車駕駛人應注意
    飲酒後其吐氣所含酒精成份超過每公升０．二五毫克以上者不得駕車，又車輛行
    駛時應注意車前狀況，並隨時採取必要之安全措施，道路交通安全規則第一百十
    四條第二款、第九十四條第三項分別定有明文。查被告於肇事後酒精測試測定值
    為每公升０．九五毫克，有酒精濃度測試值一份附卷可參；又肇事當時為夜間有
    照明、視距良好無障礙物、道路平坦，亦有上開道路交通事故調查報告表在卷可
    憑，顯無不能注意之情形。被告應注意、能注意，竟疏未注意，而撞及朝同方向
    步行於前方右側之丁○○，導致被害人丁○○受有頭部外傷、合併嚴重腦挫傷、
    右側肢體偏癱、認知功能及言語溝通障礙等傷害，被告顯有過失，其過失行為與
    丁○○之受傷間具相當因果關係，同時亦足認被告酒後顯已達不能安全駕駛之程
    度。本件事證明確，被告犯行洵堪認定。
二、查被害人丁○○所受之傷害，經原審法院民事庭函請國軍澎湖醫院鑑定結果，認
    「被害人頭部外傷合併嚴重腦挫傷合併右側肢體偏癱，致終身不能從事任何工作
    ，日常生活須人扶助」，有該院上開函件影本附卷可稽，此等傷害應屬刑法第十
    條第四項第六款重大難治之傷害。核被告所為，應成立刑法第一百八十五條之三
    服用酒類不能安全駕駛動力交通工具而駕駛、第二百八十四條第一項後段之過失
    致重傷罪（檢察官認係犯刑法第一百八十五條之三、第二百八十四條第一項前段
    ，起訴法條應予變更）。又被告汽車駕駛人，酒醉駕車，因而致人受傷，依法應
    負刑責，應依道路交通管理處罰條例第八十六條第一項之規定，加重其刑。被告
    所犯上開二罪間，犯意各別，行為互殊，應予分論併罰。至被告於本院中辯稱其
    肇事後在現場主動向到場處理警員自首云云，然為承辦警員否認，有載明上情之
    澎湖縣警察局馬公分局函卷附可按，附此說明。
三、原審因而適用刑法第十一條、第一百八十五條之三、第二百八十四條第一項後段
    、第五十一條第五款，道路交通管理處罰條例第八十六條第一項，罰金罰鍰提高
    標準條例第一條前段之規定，並審酌被告無視政府禁止酒後駕車之宣導，並致人
    於重傷，惟犯後態度良好，已先賠償被害人五十萬元，並坦承犯行等一切情狀，
    就服用酒類不能安全駕駛動力交通工具而駕駛公共危險罪量處有期徒刑五月，另
    就過失傷害致重傷罪部分量處有徒刑十月，並定其應執行之刑為一年二月。經核
    原判決認事用法，尚無不合，量刑亦甚妥適，被告上訴意旨，以原判決量刑過重
    ，指摘原判決不當，為無理由，應予駁回。查被告未曾受有期徒刑以上刑之宣告
    ，有本院被告全國前科表足按，其涉本案後，對被害人丁○○極盡負責態度，讓
    被害人家屬深受感動，被害人家屬也具狀請求予以被告有自新之機會，有被害人
    夫妻具名函文可按，被告經此偵審判刑程序，當知警惕，信無再犯之虞，本院認
    所宣告之刑，以暫不執行為適當，爰併宣告緩刑伍年，用啟自新。
四、另公訴意旨認被告甲○○上開肇事之行為，同時致乙○○受有左尺骨骨折、左第
    五指伸指肌腱斷裂，及蔡佳惠受有兩下肢多發性挫傷，應屬想像競合犯。惟查，
    被害人乙○○業於原審八十八年八月十二日訊問時當庭撤回告訴，而被害人蔡佳
    惠並未於警訊或偵查中提出告訴，然公訴人認該部分與上開論罪部分有裁判上一
    罪之關係，原審因而不另為公訴不受理之諭知，核無不合，併此敘明。
據上論結，應依刑事訴訟法第三百六十八條，刑法第七十四條第一款，判決如主文。
本案經檢察官林炎昇到庭執行職務。
中    華    民    國        八十九      年      六      月    二十三    日
                              臺灣高等法院高雄分院刑事第八庭
                                  審判長法官  郭雅美
                                        法官  張盛喜
                                        法官  莊飛宗
右正本證明與原本無異。
不得上訴。
                                      書記官  林明威
中    華    民    國        八十九      年      六      月    二十七    日
附錄：本判決論罪科刑法條：
刑法第一百八十五條之三：
服用毒品、麻醉藥品、酒類或其他相類之物，不能安全駕駛交通工具而駕駛者，處一
年以下有期徒刑、拘役或三萬元以下罰金。
刑法第二百八十四條第一項後段：
因過失傷害人者，處六月以下有期徒刑、拘役或五百元以下罰金，致重傷者，處一年
以下有期徒刑、拘役或五百元以下罰金。
                                                                      Ｈ


司法院資訊處製作；財團法人民間司法改革基金會備份。
